【裁判字號】    98,易,505
【裁判日期】    981008
【裁判案由】    家庭暴力防治法
【裁判全文】
臺灣雲林地方法院刑事判決               98年度易字第505號
公  訴  人  臺灣雲林地方法院檢察署檢察官
被      告  乙○○
上列被告因違反家庭暴力防治法等案件，經檢察官提起公訴（98
年度偵字第4380號），被告於準備程序就被訴事實為有罪之陳述
，本院行簡式審判程序，判決如下：
    主    文
乙○○犯違反保護令罪，處有期徒刑伍月，如易科罰金，以新臺
幣壹仟元折算壹日。
    犯罪事實
一、乙○○係甲○之子，二人間具有家庭暴力防治法第3 條第3
    款之家庭成員關係。且甲○曾向本院聲請核發民事通常保護
    令，經本院於民國98年6 月23日依家庭暴力防治法第14條，
    核發98年度家護字第208 號民事通常保護令，裁定乙○○不
    得對甲○實施身體或精神上不法侵害之行為，並不得對甲○
    為騷擾之聯絡行為，並應完成認知教育輔導，有效期間為1
    年，上開裁定已合法送達乙○○。詎乙○○竟基於違反保護
    令及恐嚇之犯意，於98年9 月7 日上午6 時許，在其與甲○
    位於雲林縣麥寮鄉瓦村霄仁厝14號之住處，以「破雞歪、
    去給人幹」等語辱罵甲○，並向甲○恫稱：要把你打死等加
    害生命之恐嚇言詞，致使甲○心生畏懼，致生危害於安全，
    以此方式對於甲○實施精神上不法侵害之行為與騷擾之聯絡
    行為，而違反前揭民事通常保護令。嗣因甲○不堪其擾，乃
    於98年9 月7 日14時20分許報警處理，始悉上情。
二、案經甲○訴由雲林縣警察局臺西分局報請臺灣雲林地方法院
    檢察署檢察官偵查起訴。
    理    由
一、被告乙○○於準備程序中，先就上開犯罪事實為有罪之陳述
    ，且所犯係死刑、無期徒刑、最輕本刑為3 年以上有期徒刑
    以外之罪，經本院告知簡式審判程序之旨，並聽取檢察官及
    被告之意見後，本院合議庭依刑事訴訟法第273 條之1 第1
    項之規定，裁定由法官1 人獨任進行簡式審判程序，先此敘
    明。
二、上開犯罪事實，業據被告乙○○於本院審理時坦承不諱，核
    與證人即告訴人甲○於警詢指證被告違反保護令及恐嚇之情
    節相符，並有本院於98年6 月23日核發之98年度家護字第
    208 號民事通常保護令及被告全戶籍資料在卷可稽（見本院
    98年度易字第505 號卷第5 頁正面至10頁正面、警卷第4 頁
    正面至第8 頁正面），足徵被告前揭自白應屬實情。本案事
    證已臻明確，被告犯行至堪認定。
三、查被告乙○○於上開犯罪時係告訴人之子，二人間具有家庭
    暴力防治法第3 條第3 款所定之家庭成員關係，竟故意違反
    前揭通常保護令所諭知之內容，並以加害生命之言語恐嚇告
    訴人，致告訴人心生畏懼，致生危害於安全，核其所為，係
    犯家庭暴力防治法第61條第1 款、第2 款之違反法院禁止對
    被害人實施家庭暴力，及禁止對被害人為騷擾之聯絡行為之
    民事通常保護令罪，及刑法第305 條之恐嚇危害安全罪。公
    訴人於起訴時雖未載家庭暴力防治法第61條第1 款及刑法第
    305 條，惟蒞庭實行公訴之檢察官於本院審理時已當庭補充
    （見本院98年度易字第505 號卷第27頁背面），並由本院將
    補充後之罪名告知被告使其知悉，本院自應併予審究，附此
    敘明。又被告雖於1 次行為中違反前開保護令內禁止對被害
    人實施家庭暴力（即精神上不法侵害行為），及不得為騷擾
    之聯絡行為，惟法院依家庭暴力防治法第14條規定核發保護
    令者，該保護令內之數款規定，均係保護令之內容，僅係將
    其違反情形逐一列舉，被告如同時違反保護令內數款規定，
    仍僅論以單一之違反保護令罪。被告接續辱罵及恐嚇告訴人
    之行為，其時間、地點極為密椄，應認被告係基於單一違反
    保護令及恐嚇之犯罪意思，其各行為之獨立性極為薄弱，應
    認僅係單一犯罪行為之數個舉動接續實施，客觀上尚難割裂
    成數個犯罪行為而分別評價，為接續犯。而被告既係以單一
    行為觸犯違反保護令罪與恐嚇危害安全罪，為想像競合犯，
    應依刑法第55條之規定，從較重之違反保護令罪論處。公訴
    人雖未於起訴書中記載被告所為恐嚇犯行之犯罪事實，然此
    部分事實與公訴人起訴之犯罪事實既為接續犯，具有實質上
    一罪關係，並經蒞庭實行公訴之檢察官於本院審理時當庭表
    示擴張此部分事實（見本院98年度易字第505 號卷第12頁背
    面），應為起訴效力所及，本院自應併予審理，附此敘明。
    爰審酌被告前即曾因違反保護令罪，經本院以97年度港簡字
    第229 號判決判處拘役50日確定，及98年度易字第361 號判
    決判處有期徒刑4 月，有臺灣高等法院被告前案紀錄表及上
    開98年度易字第361 號案之判決書在卷可按，仍未能從中記
    取教訓，明知告訴人已向法院聲請核發通常保護令，猶未能
    設法改善與告訴人間之母子關係，營造較為和善之家庭氣氛
    ，反而又辱罵並恐嚇告訴人，致使告訴人受有精神上之極大
    痛苦與不安，被告犯罪所生危害非可漠視；參以被告犯罪手
    段、於犯罪後尚能坦承犯行之態度、具有國中畢業學歷之智
    識程度等一切情狀，量處如主文所示之刑，並諭知易科罰金
    之折算標準，以示懲儆。
據上論斷，應依刑事訴訟法第273 條之1 第1 項、第299 條第1
項前段，家庭暴力防治法第61條第1 款、第2 款，刑法第11條前
段、第305 條、第55條、第41條第1 項前段，刑法施行法第1 條
之1第1項、第2項前段，判決如主文。
本案經檢察官魏偕到庭執行職務
中    華    民    國    98    年    10    月    8     日
                  刑事第六庭    法  官  陳佩怡
以上正本證明與原本無異。
如不服本判決應於收受判決後10日內向本院提出上訴書狀，並應
敘述具體理由；其未敘述上訴理由者，應於上訴期間屆滿後20日
內向本院補提理由書（均須按他造當事人之人數附繕本）。「切
勿逕送上級法院」。
                                書記官  林佳慧
中    華    民    國    98    年    10    月    8     日
附錄本案論罪科刑法條：
家庭暴力防治法第61條
違反法院依第 14 條第 1 項、第 16 條第 3 項所為之下列裁定
者，為本法所稱違反保護令罪，處3 年以下有期徒刑、拘役或科
或併科新臺幣10萬元以下罰金：
一、禁止實施家庭暴力。
二、禁止騷擾、接觸、跟蹤、通話、通信或其他非必要之聯絡行
為。
三、遷出住居所。
四、遠離住居所、工作場所、學校或其他特定場所。
五、完成加害人處遇計畫。
刑法第305條
以加害生命、身體、自由、名譽、財產之事，恐嚇他人致生危害
於安全者，處2 年以下有期徒刑、拘役或3 百元以下罰金。


司法院資訊處製作；財團法人民間司法改革基金會備份。
